臺灣彰化地方法院刑事判決　　　　　　　　　　　　　　九十四年度易字第一八號
　　公　訴　人　臺灣彰化地方法院檢察署檢察官
　　被　　　告　丙○○
右列被告因贓物案件，經檢察官提起公訴（九十三年度偵字第五九七０號），本院判
決如左：
    主      文
丙○○收受贓物，處拘役拾日，如易科罰金，以佰元折算壹日。
    事      實
一、丙○○以經營中古汽車買賣為業，並為位於台中市○○○○路十九號「舶來汽車
    批發廣場」之實際負責人。緣於民國九十三年四月五日二十二時許，在「舶來汽
    車批發廣場」對面之「皇家釣蝦場」外，劉泓儒（檢察官另案偵辦中）以以車易
    車之方式，將乙輛懸掛車牌號碼八Ｊ－四七七０號車牌之日籍日產Ｓ－十三型黑
    色自小客車，以新台幣（下同）十八萬元出售予丙○○，而丙○○明知該部日籍
    自小客車為右駕車種，無法向監理機關申請取得汽車牌照，其上懸掛之八Ｊ－四
    七七０號車牌係屬來源不明之贓物（該車牌為甲○○所有，於九十三年三月三日
    七時許，在台中市西屯區○○○路六十八巷，連同其所有之三陽紅色自小客車一
    併失竊），竟於收購該部日籍自小客車同時，一併收受前揭失竊之車牌。嗣於九
    十三年七月二十三日晚間，丙○○欲前往屏東車城，乃將前揭八Ｊ－四七七０號
    車牌懸掛於九十二年二月間其向陳玉玲收購之克萊斯勒白色休旅車上（該部休旅
    車原車牌號碼為Ｗ二－五七０一號，已於九十三年七月六日辦理停駛並繳回車牌
    ），並由不知情之乙○○駕駛附載丙○○，沿國道三號高速公路往南行駛，迄同
    日二十二時四十分許，行至國道三號高速公路二七三公里六百公尺南向處（雲林
    縣古坑鄉轄），為警發現該車懸掛之八Ｊ－四七七０號車牌為失竊之車牌，因而
    加以攔檢而查獲。
二、案經內政部警政署國道公路警察局第八警察隊報請臺灣雲林地方法院檢察署呈請
    臺灣高等法院檢察署核轉臺灣彰化地方法院檢察署檢察官偵查起訴。
    理      由
一、訊據被告丙○○固坦承於右述時、地以十八萬元之價格，向劉泓儒收購懸掛八Ｊ
    －四七七０號車牌之日籍日產Ｓ－十三型黑色自小客車乙輛，並於九十三年七月
    二十三日晚間，將前揭車牌懸掛於原車牌號碼為Ｗ二－五七０一號克萊斯勒白色
    休旅車上而行駛等情不諱，惟矢口否認有贓物之認識，辯稱：當時其因疏忽未去
    查證車牌，不知該車牌有問題，伊並無收受贓物之意思云云。經查：前揭八Ｊ－
    四七七０號車牌，為屬被害人甲○○所有，於九十三年三月三日七時許，在台中
    市西屯區○○○路六十八巷，連同其所有之三陽紅色自小客車一併失竊乙情，業
    據被害人甲○○於警、偵訊中證述綦詳，並有贓物認領保管單及車輛竊盜車牌失
    竊資料個別查詢報表－查詢車輛認可資料各一紙附卷可稽，前揭車牌確屬贓物無
    疑。次查，被告於偵查中供稱：「通常買賣車輛正常程序會查違規、欠稅，前揭
    劉泓儒出售之自小客車因係右駕車，無法領取汽車牌照」（見臺灣雲林地方法院
    檢察署九十三年度偵字第三一０六號卷訊問筆錄）、「中古車行買賣車之交易程
    序是先向監理站查這台車有無欠稅、有無失竊，車身號碼、引擎號碼再核對，再
    與對方訂立合約，核對車身及引擎號碼，並於合約中註明，劉泓儒把車開到皇家
    釣蝦場門口給我，車上掛了二面車牌，是八Ｊ－四七七０號，我一看就知道車牌
    不是日籍車，當時我沒有問他，因太晚沒有工具可以拆車牌，所以車牌沒有還他
    。」（見臺灣彰化地方法院檢察署九十三年九月二十三日訊問筆錄）等語，按被
    告於本院審理中供稱伊從事中古車買賣已有十多年之經驗，且明知劉泓儒出售之
    日籍右駕自小客車無法向監理機關申請領取汽車牌照，則劉泓儒於交付該部日籍
    自小客車時，其上猶懸掛二面八Ｊ－四七七０號車牌，其豈能無疑，竟未向劉泓
    儒詢問車牌來源或向劉泓儒索取前揭車牌之合法來源證明；另以被告經營之中古
    車行僅位於劉泓儒交車地點「皇家釣蝦場」之對面，交車當時，被告若要將車牌
    拆下交還劉泓儒亦非難事，卻捨此不為，反將之留下使用；再以被告從事中古車
    買賣之經驗，當深知使用汽車牌照，即應繳納相關之稅捐（以被告於遭警查獲時
    所駕駛之克萊斯勒白色休旅車為例，依卷附之車籍作業系統－查詢認可資料，被
    告向原車主購入後，為免繳納汽車牌照及燃料稅，已於九十三年七月六日辦理停
    駛並繳回車牌，尤可印證），然劉泓儒於九十三年四月五日將該部日籍自小客車
    連同八Ｊ－四七七０號車牌交付被告後，迄同年七月二十三日為警查獲前止，就
    該車牌始終未曾聞問，亦未索回，被告應即警覺前揭車牌來源可疑。衡諸上情，
    被告於收受前揭車牌當時，其主觀上應已知悉該八Ｊ－四七七０號車牌係非法取
    得，其辯稱沒有贓物之認識云云，顯係事後卸責之詞，不足採信，本件事證明確
    ，被告犯行堪以認定。至被告於辯護狀中另請求傳訊丁慶賢到庭，以證明前揭車
    牌乃劉泓儒出售上開日籍自小客車時即懸掛於車體上一節，本院認與本件之爭點
    無涉，核無傳訊之必要，附此敘明。
二、核被告所為，係犯刑法第三百四十九條第一項之收受贓物罪。爰審酌被告之品行
    、犯罪動機、目的、手段、所收受贓物之價值及其犯後矢口否認本件贓物犯行等
    一切情狀，量處如主文所示之刑，並諭知易科罰金之折算標準，以示懲戒。
據上論斷，應依刑事訴訟法第二百九十九條第一項前段，刑法第三百四十九條第一項
、第四十一條第一項前段，罰金罰鍰提高標準條例第一條前段、第二條，判決如主文
。
本案經檢察官賴志盛到庭執行職務。
中      華      民      國      九十四      年      四    月    十九    日
                                臺灣彰化地方法院刑事第二庭
                                    審判長法      官  石  馨  文
                                          法      官  郭  麗  萍
                                          法      官  王  義  閔
右正本證明與原本無異。
如不服本判決，應於判決送達後十日內，向本院提出上訴狀( 須附繕本 )。
告訴人或被害人對於判決如有不服具備理由請求檢察官上訴者，其上訴期間之計算係
以檢察官收受判決正本之日期為準。
                                          法院書記官  詹  國  立
中      華      民      國      九十四      年      四    月    十九    日
刑法第三百四十九條
收受贓物者，處三年以下有期徒刑、拘役或五百元以下罰金。
搬運、寄藏、故買贓物或為牙保者，處五年以下有期徒刑、拘役或科或併科一千元以
下罰金。
因贓物變得之財物，以贓物論。
